# 求助递延收益的问题

提问人：xuka223887 时间：2016-01-23 10:26:48
与资产相关的政府补助，文件规定补助用于购置设备，需要验收。企业收到补助时挂专项应付款，待验收合格后转入递延收益。递延收益就应该按购置的设备折旧年限平均摊销，但是购置设备的时间和验收通过的时间会有个时间差。比如 1 月购置设备并开始使用， 4 月验收合格，我在 4 月转入递延收益。那这个递延收益到底是应该是从 2 月开始摊销还是 4 月？若购买的这一批设备里折旧年限不一致，递延收益又应该按什么年限摊销？

回答人：chenyiwei
递延收益应从以下两者中较晚的日期开始在对应资产的剩余折旧或摊销年限内摊销：（ 1 ）对应的资产达到预定可使用状态之次月；
（ 2 ）该递延收益符合政府补助确认条件之日。